【裁判字號】    99,消小上,1
【裁判日期】    990420
【裁判案由】    返還訂金
【裁判全文】
臺灣臺中地方法院民事裁定             99年度消小上字第1號
上  訴  人  乙○○
被上訴人    優仕達汽車商行
法定代理人  甲○○
上列當事人間請求返還訂金事件，上訴人對於民國99年2 月26日
本院台中簡易庭98年度中消小字第6 號第一審小額民事判決提起
上訴，本院裁定如下：
    主      文
上訴駁回。
第二審訴訟費用新臺幣壹仟伍佰元由上訴人負擔。
    理      由
一、按對於小額程序之第一審裁判之上訴或抗告，非以其違背法
    令為理由，不得為之；上訴狀內應記載上訴理由，表明(一)原
    判決所違背之法令及其具體內容(二)依訴訟資料可認為原判決
    有違背法令之具體事實，民事訴訟法第436條之24第2項、第
    436條之25分別定有明文。而依同法第468條規定，判決不適
    用法規或適用不當者，為違背法令，為當然違背法令，此亦
    為小額事件之上訴程序所準用（民事訴訟法第436條之32 第
    2項參照）。而以判決有不適用法規或適用不當為上訴理由
    時，其上訴狀或理由書應有具體之指摘，並揭示該法規之條
    項或內容，若係成文法以外之法則，應揭示該法則之旨趣，
    倘為司法院解釋或最高法院之判例，則應揭示該判解之字號
    或其內容，如依民事訴訟法第469條所列第1款至第5款理由
    提起上訴時（第6款未準用，參照民事訴訟法第436條之32第
    2項規定），其上訴狀或理由書應揭示合於該條款之事實，
    上訴理由狀如未依此項方法表明者，即難認為已對原判決之
    違背法令有具體之揭示，其上訴自難認為合法，最高法院著
    有71年台上字第314 號判例可資參照。再者，上訴不合程式
    或已逾期間或法律上不應准許者，第二審法院應以裁定駁回
    之，為民事訴訟法第444 條第1 項前段所明定，此於小額事
    件之上訴程序亦準用之（民事訴訟法第436 條之32第2 項參
    照）。
二、上訴意旨略以：本案在台中市調解委員會已發生多起買賣糾
    紛皆與被上訴人有關，此案已涉及廣大消費者之權益，承審
    法官無法辨明證人證詞，以司法盲點、自由心證駁回，令人
    遺憾，請傳訊雙方證人予以測謊。該車商之業務員以口頭承
    諾讓消費者誤導簽下買賣契約，此風不可長云云。經核其上
    訴理由狀所載內容，係就原審取捨證據、認定事實之職權行
    使指摘為不當，而未表明該判決所違背之法令及其具體內容
    ，暨依訴訟資料合於該違背法令之具體事實，難認其已合法
    表明上訴理由，揆諸前揭說明，其上訴自難認為合法，應予
    以駁回。
三、依民事訴訟法第436 條之32第1 項準用同法第436 條之19第
    1 項規定，第二審法院為訴訟費用之裁判時，應確定其訴訟
    費用額，而本件第二審訴訟費用額，審核卷附證物後確定為
    如主文第2 項所示金額。
四、據上論結，本件上訴為不合法，依民事訴訟法第436 條之32
    第1 項、第2 項、第444 條第1 項、第95條、第78條、第43
    6條之19第1 項，裁定如主文。
中    華    民    國    99    年    4     月    20    日
                  民事第三庭  審判長法  官  許秀芬
                                    法  官  林金灶
                                    法  官  林慧貞
上為正本係照原本作成。
不得抗告。
中    華    民    國    99    年    4     月    20    日
                                    書記官

司法院資訊處製作；財團法人民間司法改革基金會備份。
